---
title: "2. Байесовский вывод"
author: "Г. Мороз"
editor_options: 
  chunk_output_type: console
---

```{r child = 'preamble.Rmd'}
```

## 1. Байесовский вывод

### 1.1 Нотация

В байесовском подоходе статистический вывод описывается формулой Байеса

$$P(θ|Data) = \frac{P(Data|θ)\times P(θ)}{P(Data)}$$

* $P(θ|Data)$ --- апостериорная вероятность (posterior)
* $P(Data|θ)$ --- функция правдоподобия (likelihood)
* $P(θ)$ ---  априорная вероятность (prior)
* $P(Data)$ --- нормализующий делитель

В литературе можно еще встретить такую запись:

$$P(θ|Data) \propto P(Data|θ)\times P(θ)$$


## 2. Биномиальные данные



## 3. Биномиальные данные

Биномиальные данные возникают, когда нас интересует доля успехов в какой-то серии эксперементов Бернулли.

### 3.1  Биномиальное распределение

Биномиальное распределение --- распределение количетсва успехов эксперементов Бернулли из *n* попыток с вероятностью успеха *p*.

$$P(k | n, p) = \frac{n!}{k!(n-k)!} \times p^k \times (1-p)^{n-k} =  {n \choose k} \times p^k \times (1-p)^{n-k}$$ 
$$ 0 \leq p \leq 1; n, k > 0$$

```{r}
data_frame(x = 0:50,
           density = dbinom(x = x, size = 50, prob = 0.16)) %>% 
  ggplot(aes(x, density))+
  geom_point()+
  geom_line()+
  labs(title = "Биномиальное распределение p = 0.16, n = 50")
```

### 3.2 Бета распределение

$$P(x; α, β) = \frac{x^{α-1}\times (1-x)^{β-1}}{B(α, β)}; 0 \leq x \leq 1; α, β > 0$$

Бета функция:

$$Β(α, β) = \frac{Γ(α)\times Γ(β)}{Γ(α+β)} = \frac{(α-1)!(β-1)!}{(α+β-1)!} $$


```{r}
data_frame(x = seq(0, 1, length.out = 51),
           density = dbeta(x = x, shape1 = 8, shape2 = 42)) %>% 
  ggplot(aes(x, density))+
  geom_point()+
  geom_line()+
  labs(title = "Бета распределение α = 8, β = 42")
```

Можно поиграть с разными параметрами:

```{r, eval = FALSE}
shiny::runGitHub("agricolamz/beta_distribution_shiny") 
```

$$\mu = \frac{\alpha}{\alpha+\beta}$$

$$\sigma = \frac{\alpha\times\beta}{(\alpha+\beta)^2\times(\alpha+\beta+1)}$$


### 3.3 Байесовский апдейт биномиальных данных

$$Beta_{post}(\alpha_{post}, \beta_{post}) = Beta(\alpha_{prior}+\alpha_{data}, \beta_{prior}+\beta_{data}),$$
где $Beta$ --- это бета распределение

```{r, eval = FALSE}
shiny::runGitHub("agricolamz/bayes_for_binomial_app") 
```

## 4. Непрерывные данные
### 4.1 Байесовский апдейт нормального распределения
