---
title: "5. Байес фактор"
author: "Г. Мороз"
editor_options: 
  chunk_output_type: console
---

```{r child = 'preamble.Rmd'}
```

## 1. Формула Байеса опять

$$P(θ|Data) = \frac{P(Data|θ)\times P(θ)}{P(Data)}$$

$$\frac{P(θ|Data)}{P(θ)} = \frac{P(Data|θ)}{P(Data)}$$

Левая часть этого уравнения описывает вероятности относительно параметров, и эти вероятности представляют собой наши представления. Доля описывает, как наши представления относительно параметра θ обновляются в свете данных.

Байесовский фактор берется из этой же формулы:

$$\frac{\frac{P(M_A|Data)}{P(M_A)}}{\frac{P(M_B|Data)}{P(M_B)}} = \frac{\frac{P(Data|M_A)}{P(Data)}}{\frac{P(Data|M_B)}{P(Data)}} = \frac{P(Data|M_A)}{P(Data|M_B)} = BF_{AB}$$

Т. е. байесовский фактор по сути это всего лишь пропорция составленная из двух функций правдоподобия.

[В датасете c грибами](https://raw.githubusercontent.com/agricolamz/2019_BayesDan_winter/master/datasets/mushrooms.csv) (взят c [kaggle](https://www.kaggle.com/uciml/mushroom-classification)) представлено следующее распределение по месту обитания:

```{r}
df <- read_csv("https://github.com/agricolamz/2019_BayesDan_winter/blob/master/datasets/mushrooms.csv?raw=true")
df %>% 
  count(class, habitat) %>% 
  group_by(class) %>% 
  mutate(prop = n/sum(n)) %>% 
  ggplot(aes(class, prop, fill = habitat, label = round(prop, 3)))+
  geom_col()+
  geom_text(position = position_stack(vjust = 0.5), color = "white")
```

Мы нашли некоторый новый вид грибов на лужайке (`grasses`), а потом в лесу (`woods`). Давайте посчитаем $BF_{edible\ poisonous}$:


$$L(grasses,\ wood|edible) = 0.335 \times 0.447 = 0.149745$$

$$L(grasses,\ wood|poisonous) = 0.189 \times 0.324 = 0.061236$$

$$BF_{edible\ poisonous} = \frac{L(grasses,\ wood|edible)}{L(grasses,\ wood|poisonous)} = \frac{0.149745}{0.061236} = 2.445375$$

## 1.2 
Вашего друга похитили а на почту отправили [датасет](https://raw.githubusercontent.com/agricolamz/2019_BayesDan_winter/master/datasets/weather.csv), в котором записаны данные о погоде из пяти городов. Ваш телефон зазвонил, и друг сказал, что не знает куда его похитили, но за окном легкий дождь (`Rain`). А на следующий день --- сильный дождь (`Rain Thunderstorm`). Посчитайте $BH_{San\_Diego\ Auckland}$

```{r, include=FALSE}
df <- read.csv("https://raw.githubusercontent.com/agricolamz/2019_BayesDan_winter/master/datasets/weather.csv")
df %>%
  count(city, events) %>% 
  group_by(city) %>% 
  mutate(prop = n/sum(n)) %>% 
  ggplot(aes(city, prop, fill = events, label = round(prop, 3)))+
  geom_col()+
  geom_text(position = position_stack(vjust = 0.5), color = "white")

df %>%
  count(city, events) %>% 
  group_by(city) %>% 
  mutate(prop = n/sum(n)) %>% 
  select(-n) %>% 
  spread(events, prop, fill = 0) %>% 
  mutate(likelihood_r_rt = `Rain , Thunderstorm` * Rain) ->
  results

BF <- round(results$likelihood_r_rt[5]/results$likelihood_r_rt[1], 3)
```

<form name="FormOne" onsubmit="return validateFormOne()" method="post">
<input type="text" name="answerOne">
<input type="submit" value="check">
</form><br>

## 2 [Интерпретация байесовского фактора](https://en.wikipedia.org/wiki/Bayes_factor#Interpretation)

<script>
function validateFormOne() {
    var x = document.forms["FormOne"]["answerOne"].value;
    if (x != "1.2") {
        alert("У меня другой ответ...");
        return false;
    } else {
        alert("Да, все правильно");
        return false;
    }
}
</script>